臺灣板橋地方法院刑事判決　　　　　　　 94年度交訴字第9號
公　訴　人　臺灣板橋地方法院檢察署檢察官
被　　　告　甲○○
上列被告因過失致死案件，經檢察官提起公訴（94年度偵字第38
7 號），於準備程序進行中，被告就被訴之事實為有罪之陳述，
經告知被告簡式審判程序之旨，並聽取當事人之意見後，裁定進
行簡式審判程序，判決如下：
    主  文
甲○○因過失致人於死，處有期徒刑陸月，如易科罰金，以佰
元折算壹日，緩刑年。
    事  實
一、甲○○曾於民國79年間，因犯懲治盜匪條例之罪，經臺灣高
    等法院判處有期徒刑7 年8 月，執行83年3 月19日假釋付保
    護管束，於87年2 月1 日假釋期滿未經撤銷視為執行完畢（
    於本案不構成累犯）。甲○○現為駕駛曳引車載運砂石之職
    業司機，係以駕駛為業務之人。其於民國93年9 月19日4 時
    56分許，駕駛車牌號碼NQ -801 號曳引車，沿臺北縣新莊市
    ○○路往臺北縣三重市方向行駛，其本應注意車輛行駛時，
    應注意車前狀況，又在劃有分向限制線之路段，不得駛入來
    車之車道內，而依當時天候、視線、路況，並無不能注意之
    情事，竟疏未注意，於通過上開第114 號燈桿時，跨越分向
    限制線行駛，適對向車道有因酒醉不能安全駕駛之陳柏均騎
    乘車牌號碼PQP-787 號重型機車，亦跨越分向限制線逆向駛
    來，甲○○見狀閃避不及而與之正面對撞，致陳柏均人、車
    倒地，因而頭部受到重擊，並造成臉部、胸部、兩腿多處擦
    傷、骨折。甲○○隨即報警將陳柏均送醫救治，陳柏均仍因
    頭部鈍性傷致顱內出血，於就醫前即已死亡。甲○○則停留
    現場，向前來處理之臺北縣政府警察局新莊交通分隊警員自
    首前開事實並接受裁判。
二、案經被害人陳柏均之父乙○○訴由臺北縣政府警察局新莊分
    局報請臺灣板橋地方法院檢察署檢察官相驗後，自動檢舉並
    偵查起訴。
    理  由
一、按除被告所犯為死刑、無期徒刑、最輕本刑為三年以上有期
    徒刑之罪或高等法院管轄第一審案件者外，於第一次審判期
    日前之準備程序進行中，被告先就被訴事實為有罪之陳述時
    ，審判長得告知被告簡式審判程序之旨，並聽取當事人、代
    理人、辯護人及輔佐人之意見後，裁定進行簡式審判程序，
    刑事訴訟法第273 條之1 第1 項定有明文。經核本件被告甲
    ○○所犯係死刑、無期徒刑、最輕本刑為3 年以上有期徒刑
    以外之罪，其於準備程序中就被訴事實為有罪之陳述，經法
    官告知簡式審判程序之旨，並聽取公訴人、被告之意見後，
    本院爰依首揭規定，合議裁定由受命法官獨任進行簡式審判
    程序，合先敘明。
二、訊據被告坦承前開犯罪事實不諱，核與卷附道路交通事故現
    場圖、道路交通調查事故表、照片等所示相符，並據證人徐
    志輝、溫偉吉、楊清水證述明確，足認被告於前揭時、地駕
    車肇事一節屬實。而按汽車行駛時，駕駛人應注意車前狀況
    及兩車併行之間隔，並隨時採取必要之安全措施。又在劃有
    分向限制線之路段，不得駛入來車之車道內，而按道路交通
    安全規則第94條第3 項、第97條第2 款定有明文。被告行駛
    於上開彎道路段，未慮及所駕駛之曳引車車身龐大，仍擅越
    分向限制線行駛（見相驗卷第18頁現場圖），使被害人陳柏
    均見狀亦無從閃避而正面對撞，其有過失自屬明確。本件經
    認定，有該會北鑑字第931732號鑑定意見書附卷可稽。又本
    件雖被害人陳柏均亦有酒醉逆向行駛等過疚，仍無解被告過
    失之責。此外，本件被害人陳柏均因被告前開過失行為，受
    撞倒地而受有頭部鈍性傷，致因顱內出血而死亡，經臺灣板
    橋地方法院檢察署檢察官督同檢驗員相驗屬實，製有相驗筆
    錄、相驗屍體證明書、驗斷書在卷可稽，足認被告過失駕車
    肇事行為，與被害人之死亡結果間，具有相當因果關係。綜
    以上開論述，足認本件事證明確，被告犯行堪以認定，應依
    法論處。
二、核被告所為，係犯刑法第276 條第2 項之業務上過失致人於
    死罪。又被告於肇事後，即停留現場等候救護，於員警到場
    處理時，直承肇事並接受裁判，有卷附自首調查報告表可徵
    ，爰按自首之例減輕其刑。本院審酌被告因一時疏失罹犯本
    罪，惡性非重，且犯後均坦承犯行不諱，並衡其犯罪手段、
    所生危害等一切情狀，量處如主文所示之刑，並諭知如易科
    罰金之折算標準。又查被告前於79年間，因犯懲治盜匪條例
    之罪，經臺灣高等法院判處有期徒刑7 年8 月，執行83年3
    月19日假釋付保護管束，於87年2 月1 日假釋期滿未經撤銷
    視為執行完畢，有臺灣高等法院被告全國前案紀錄表在卷可
    稽，其於前開有期徒刑執行完畢後，迄今未再受有期徒刑以
    上刑之宣告，本次僅因一時疏失觸法，犯後已知悔悟，與被
    害人家屬達成調解，有臺北縣樹林市調解委員會調解書在卷
    為據。本院斟酌被告僅因一時疏失觸法，又深有悔悟之意，
    暫無施以刑罰矯治之必要，因認其刑之宣告以暫不執行為適
    當，爰併予宣告緩刑3 年，以期自新。
據上論斷，應依刑事訴訟法第273 條之1 第1 項、第299 條第1
項前段，刑法第276 條第2 項、第41條第1 項前段、第62條前段
、第74條第2 款，罰金罰鍰提高標準條例第1 條前段、第2 條，
判決如主文。
本案經檢察官徐名駒到庭執行職務。
中　　華　　民　　國　　94　　年　　3 　　月　　11　　日
                    交通法庭    法  官  林漢強
上列正本證明與原本無異。
如不服本判決，應於判決送達後10日內，向本院提出上訴狀。
                                書記官  黃大千
中　　華　　民　　國　　94　　年　　3 　　月　　11　　日
附錄本件論罪科刑所用法條全文
刑法第276條
因過失致人於死者，處二年以下有期徒刑、拘役或二千元以下罰
金。
從事業務之人，因業務上之過失犯前項之罪者，處五年以下有期
徒刑或拘役，得併科三千元以下罰金。
